【裁判字號】    97,消債更,350
【裁判日期】    980508
【裁判案由】    更生事件
【裁判全文】
臺灣士林地方法院民事裁定           97年度消債更字第350號
債  務  人  甲○○
代  理  人  張文寬律師
上列債務人聲請更生事件，本院裁定如下：
    主  文
債務人應於本裁定送達後三十日內，補提如附表所示文件及資料
到院。
    理  由
一、按債務人不能清償債務或有不能清償之虞者，得依本條例所
    定更生或清算程序，清理其債務，消費者債務清理條例第3
    條定有明文。又債務人聲請更生時，所提出之財產及收入狀
    況說明書，應表明下列事項，並提出證明文件：一、財產目
    錄，並其性質及所在地。二、最近五年是否從事營業活動及
    平均每月營業額。三、收入及必要支出之數額、原因及種類
    。四、依法應受債務人扶養之人，此觀諸消費者債務清理條
    例第43條第6 項規定自明。次按，債務人聲請更生或清算不
    合程式或不備其他要件者，法院應以裁定駁回之，但其情形
    可以補正者，法院應定期間先命補正，同條例第8 條定有明
    文。且更生之聲請有拒絕提出關係文件者，應駁回之，參諸
    同條例第46條第3 款規定自明。
二、查本件債務人具狀聲請更生，漏未提出如附表所示文件及資
    料到院。爰定期命補正，如逾期未補正，則駁回其聲請。
中    華    民    國    98    年    5     月    8     日
                  民事第一庭  法      官  馬傲霜
上為正本係照原本作成。
本件不得抗告。
中    華    民    國    98    年    5     月    8     日
                              書  記  官  朱亮彰
附表：
1、財團法人金融徵信中心當事人綜合信用報告（報表編號PLR1
   ）。
2、按時間順序，列表據實說明債務人自民國95年7 月起迄今，
   所有收入內容、來源（即僱主）、實際收入金額，並提出薪
   資單影本及薪資轉帳存摺內頁影本（二者皆須提出）。無固
   定工作或非授薪者，應提出適當證明文件，以書面據實說明
   詳細工作內容及月收入金額，縱未能提出簽領薪資證明，仍
   應詳細記載大約收入金額。
3、債務人居住於臺北市大同區，債務人所陳報之每月生活費用
   為租金新臺幣（下同）3400元，水電瓦斯費2000元，個人膳
   食、日用品、健保醫療、稅捐、交通、衣著等1 萬4000元，
   合計1 萬9400元，已超過內政部主計處公布98年度臺北市每
   人每月最低生活費1 萬4558元，債務人顯未撙節支出，有不
   當浪費之情。債務人應說明若經裁定開始更生後，是否同意
   撙節支出至上開最低生活費標準。若不同意，應詳為說明須
   合理增加之費用明細、各細項金額及必要性。
4、林宜平已年滿24歲，有謀生能力，依法無受債務人扶養權利
   ，且於債務人積欠高額債務無力清償之情形下，更應於課餘
   時間賺取薪資，以分擔家計。債務人主張林宜平尚未就業，
   而須另外負擔其每月5000元之扶養費，非屬正當理由，不得
   列入每月必要生活費用。債務人應表明若經裁定開始更生，
   是否同意免除負擔對林宜平每月5000元之扶養費。


司法院資訊處製作；財團法人民間司法改革基金會備份。
